【裁判字號】    89,易,288
【裁判日期】    890525
【裁判案由】    竊盜等
【裁判全文】
臺灣彰化地方法院刑事判決                          八十九年度易字第二八八號
    公  訴  人  臺灣彰化地方法院檢察署檢察官
    被      告  甲○○
右列被告因竊盜等案件，經檢察官提起公訴（八十八年度偵字第七九四五號），本院
判決如左：
    主      文
甲○○竊盜，處拘役參拾伍日；又於公共場所未經許可，攜帶刀械，處有期徒刑貳月
，有期徒刑如易科罰金，以參佰元折算壹日，掃刀壹把沒收。
    事      實
一、甲○○意圖為自己不法之所有，於民國八十八年八月一日下午四時許，在彰化縣
    和美鎮○○里○○路一一二巷三號其友人乙○○之住處，趁乙○○疏未注意，竊
    得乙○○所有之角質方形印章一顆，又於同年月二日下午四時許，在彰化縣和美
    鎮某地，向綽號「阿明」之不詳姓名男子借得掃刀一把後，未經許可，在彰化縣
    和美鎮○○路及北辰路之公共場所攜帶該掃刀，嗣於是日下午四時三十分許，在
    彰化縣和美鎮○○里○○路一一二巷三號前，為警查獲，並扣得上開印章及掃刀
    一把。
二、案經彰化縣警察局和美分局移送臺灣彰化地方法院檢察署檢察官偵查起訴。
    理      由
一、訊據被告甲○○坦承於前揭時地持有扣案刀械及被害人乙○○所有之印章經警查
    獲情事，惟矢口否認有何不法犯行，辯稱伊係要為被害人乙○○修補印章上之缺
    角，始經被害人同意持有印章及係為裝飾要將刀子攜回家云云，經查上開印章係
    被害人乙○○所有，被害人雖認識被告，且被告常至被害人住處飲酒，然被害人
    並未將該印章交予被告修理填補缺角等情，業迭據被害人於警訊、偵訊及本院指
    述明確，且經本院當庭勘驗，該印章並無任何缺角及瑕疵，根本無任何填補整修
    之必要，而扣案刀械，刀柄長二十七點五公分，刀刃長二十五公分，有彰化縣警
    察局鑑驗小組鑑驗刀械照片足稽，該刀刀柄長於刀刃，依刀械鑑驗及許可作業規
    範重點提要之鑑驗標準，自屬掃刀，且該刀係以鐵片磨製而成，外部粗糙，製作
    亦非精細，已難認有供收藏之價值，雖其刀刃部分並無血溝之構造，然甚為銳利
    ，有本院勘驗筆錄足稽，顯非供吾人日常生活所須使用之刀械，除供威嚇或傷害
    他人外，別無其他用途，足認具有殺傷力，屬槍砲彈藥刀械管制條例之管制規範
    對象，是被告所辯顯係畏罪飾卸之詞，不足採信，本案事證明確，被告犯行至堪
    認定。
二、核被告所為，係犯刑法第三百二十條第一項之竊盜罪及槍砲彈藥刀械管制條例第
    十五條第二款之於公共場所未經許可攜帶刀械罪，被告係攜刀經過彰美路，而在
    北辰路經警查獲，而道路係公共場所，是公訴意旨認被告持有刀械部分係犯同條
    例第十四條第三項之罪尚有未洽，應予變更，所犯二罪犯意各別，構成要件亦異
    ，應分論併罰，審酌被告犯罪之動機、方法、手段、所生危害暨犯後態度等一切
    情狀，就所犯二罪分別量處如主文所示之刑，並就有期徒刑部分諭知易科罰金之
    折算標準，以示懲儆，扣案掃刀係違禁物，應依法宣告沒收。
據上論斷，應依刑事訴訟法第二百九十九條第一項前段、第三百條，槍砲彈藥刀械管
制條例第十五條第二款，刑法第十一條前段、第三百二十條第一項、第四十一條、第
第三十八條第一項第一款，罰金罰鍰提高標準條例第一條前段、第二條，判決如主文
。
本案經檢察官黃鼎鈞到庭執行職務。
中      華      民      國    八十九    年      五      月    二十五    日
                                臺灣彰化地方法院刑事第三庭
                                    法      官  姚  勳  昌
右正本證明與原本無異。
如不服本判決，應於送達後十日內向本院提出上訴狀( 須附繕本 )。
告訴人或被害人對於判決如有不服具備理由請求檢察官上訴者，其上訴期間之計算係
以檢察官收受判決正本之日期為準。
                                    法院書記官  楊  筱  惠
中    華    民    國     八十九    年       五   月     三十    日
刑法第三百二十條
意圖為自己或第三人不法之所有，而竊取他人之動產者，為竊盜罪，處五年以下有期
徒刑、拘役或五百元以下罰金。
意圖為自己或第三人不法利益，而竊佔他人之不動產者，依前項之規定處斷。
前二項之未遂犯罰之。
槍砲彈藥刀械管制條例第十五條：
未經許可攜帶刀械而有下列情形之一者，處二年以下有期徒刑：
於夜間犯之者。
於車站、埠頭、航空站、公共場所或公眾得出入之場所犯之者。
結夥犯之者。


司法院資訊處製作；財團法人民間司法改革基金會備份。
